臺灣高等法院刑事判決　　　　　　　　 96年度上易字第934號
上　訴　人
即　被　告　乙○○
上列上訴人因竊盜案件，不服臺灣臺北地方法院95年度易字第
2699號，中華民國96年3月29日第一審判決（起訴案號：臺灣臺
北地方法院檢察署95年度偵字第23342號），提起上訴，本院判
決如下：
    主  文
上訴駁回。
    事  實
一、乙○○前於民國91年間犯竊盜罪，經臺灣臺北地方法院以92
    年1月24日91年度易字第1703號判決判處有期徒刑5月，如易
    科罰金以銀元300元折算1日，提起上訴後，由本院以92年3
    月28日92年度上易字第556號判決駁回上訴，並諭知緩刑2年
    ，緩刑期間交付保護管束確定。又於93年間犯竊盜罪，經臺
    灣板橋地方法院以93年3月3日93年度簡字第790號判決判處
    有期徒刑6月，如易科罰金以銀元300元折算1日確定。上開
    緩刑宣告經撤銷，所處有期徒刑5月、6月，入監接續執行，
    94年5月9日執行完畢。
二、乙○○猶不知悔改，意圖為自己不法之所有，於95年10月23
    日上午6時許，在臺北市中山區○○○路○段92巷2之1號「泰
    安醫院」3樓第322號病房，趁擔任病患看護之甲○沈睡，徒
    手竊取甲○所有，放置於病床點滴吊架上之內有現金新臺幣
    （下同）6千元之皮包1個。得手後，取去現金，將皮包丟棄
    於3樓廁所。甲○隨即發現失竊，報警處理，旋經警循線在
    「泰安醫院」查獲乙○○，並在乙○○所著內褲起出所竊取
    6千元，交由甲○領回。
三、案經臺北市政府警察局中山分局報請臺灣臺北地方法院檢察
    署檢察官偵查起訴。
    理  由
一、按被告以外之人於審判外之陳述，經當事人於審判程序同意
    作為證據，法院審酌該言詞陳述或書面陳述作成時之情況，
    認為適當者，亦得為證據；當事人、代理人或辯護人於法院
    調查證據時，知有第159條第1項不得為證據之情形，而未於
    言詞辯論終結前聲明異議者，視為同意作為證據。刑事訴訟
    法第159條之5，定有明文。被害人甲○、證人安妮於警詢所
    為言詞陳述，雖屬被告以外之人於審判外之陳述，惟檢察官
    及上訴人即被告乙○○於本院知有刑事訴訟法第159條第1項
    不得為證據之情形，但未於言詞辯論終結前聲明異議，依首
    揭規定，視為同意該陳述作為證據。本院審酌各該陳述作成
    時之情況，認為適當，上開證人之言詞陳述，得為證據，合
    先敘明。
二、被告於上揭時、地竊盜內有6千元之皮包1個之事實，(一)被害
    人於警詢指訴失竊情節綦詳，並有被害人所出具贓物認領保
    管單，在卷可稽（見偵查卷第10、20頁）。(二)證人安妮於警
    詢指證其目睹被告於被害人所指失竊時間，停留在「泰安醫
    院」第322號病房等語（見偵查卷第13頁）。(三)被告於警詢
    、檢察官訊問及原審、本院，均自白有上述行竊犯行（見偵
    查卷第8、29、30頁、原審卷第26頁、本院卷第19頁）。(四)
    綜上，本件事證明確，被告犯行堪以認定，應依法論科。
三、核被告所為，係犯刑法第320條第1項之竊盜罪，被告有事實
    欄一所示犯罪、科刑及執行情形，有卷附本院被告前案紀錄
    表可按。被告受有期徒刑之執行完畢後，5年以內故意再犯
    本件有期徒刑之罪，應依刑法第47條第1項規定，論以累犯
    ，並加重其刑。按刑法第20條所謂瘖啞人，係指出生及自幼
    瘖啞而言，瘖（聾）而不啞，或啞而不瘖，均不適用該條規
    定（司法院院字第1700號解釋、最高法院75年度台上字第77
    0號判決參照）。被告係罹有重度聽障疾病，有卷附中華民
    國身心障礙手冊影本足稽（見原審卷第32頁），足認其並非
    瘖啞人，核與上開規定不符，不能據以減輕其刑，併予敘明
    。
四、原審以被告罪證明確，適用簡式審判程序，並援引刑法第32
    0條第1項、第47條第1項、第41條第1項前段，刑法施行法第
    1條之1規定，並審酌被告曾多次犯竊盜罪，經判處罪刑，素
    行不良，及被告犯罪之動機、目的、手段、所得、所生危害
    ，暨坦承犯行之犯罪後態度等一切情狀，量處有期徒刑6月
    ，並諭知如易科罰金以1千元折算1日。而原審到庭實行公訴
    檢察官具體求刑有期徒刑6月（見原審卷第29頁），原判決
    斟酌被告犯罪情狀，亦量處有期徒刑6月，因刑期未滿1年，
    依竊盜犯贓物犯保安處分條例第2條第4項規定，並不適用該
    條例。原判決並據以說明不能依檢察官聲請，適用竊盜犯贓
    物犯保安處分條例規定，令被告入勞動場所強制工作。原判
    決認事用法，均無不合，量刑亦稱妥適。被告上訴意旨，並
    未指摘原判決有何不當，僅敘明其無力繳納所處有期徒刑之
    易科罰金，冀望以勞役代之，不要入監執行等情。被告所請
    於法無據，提起上訴，為無理由，應予駁回。
據上論斷，應依刑事訴訟法第368條，判決如主文。
本案經檢察官鄭銘謙到庭執行職務。
中　　華　　民　　國　　96　　年　　5 　　月　　29　　日
　　　　　　　　　刑事第十三庭審判長法  官  曾德水
                                    法  官  王炳梁
                                    法  官  李錦樑
以上正本證明與原本無異。
不得上訴。
                                    書記官  吳金來
中　　華　　民　　國　　96　　年　　5 　　月　　29　　日
附錄：本案論罪科刑法條全文：
刑法第320條第1項。
（普通竊盜罪、竊佔罪）
意圖為自己或第三人不法之所有，而竊取他人之動產者，為竊盜
罪，處 5 年以下有期徒刑、拘役或 5 百元以下罰金。
